臺灣臺中地方法院刑事判決　　　　　　　　　　　　九十一年度易字第二三八五號
　　公　訴　人　臺灣臺中地方法院檢察署檢察官
　　被　　　告　乙○○
右列被告因違反勞動基準法案件，經檢察官提起公訴（九十一年度偵字第一四六一六
號），本院判決如左：
    主  文
乙○○違反女工不得於午後十時至凌晨六時之時間內工作之規定，處罰金壹萬元，如
易服勞役，以參佰元折算壹日。
    事  實
一、乙○○有違反就業服務法前科，前於民國（下同）八十八年間因違反就業服務法
    案件，經本院判處罰金新臺幣（下同）二萬元確定，於八十八年十二月二日執行
    完畢（未構成累犯）。其係臺中縣大里市○路街二十九號「財神爺檳榔攤」之負
    責人，明知未經取得公會或勞工同意，並實施晝夜三班制，安全衛生設備完善及
    備有女工宿舍或有交通工具接送，及具有法定原因，經主管機關核准者外，不得
    使女工於午後十時至翌晨六時之時間內工作，乙○○並無符合前開規定或因情勢
    緊急，不及報經主管機關核准之情形，竟使女性員工甲○○在上址檳榔攤內，於
    九十一年七月四日午後十時即夜間二十二時之後，仍從事販售檳榔之工作。嗣於
    同年月日二十三時十分許，在上址，為警當場查獲甲○○仍從事販售檳榔。
二、案經臺中縣警察局霧峰分局報請臺灣臺中地方法院檢察署檢察官偵查起訴。
    理  由
一、被告乙○○經合法傳喚，無正當理由而不到庭。其於警訊時對有僱用甲○○在上
    址檳榔攤工作之事實固不否認，惟矢口否認有違反勞動基準法之犯行，辯稱：甲
    ○○工作時間為晚班十四時至二十二時，因當日伊外出，叫甲○○與伊太太做伴
    ，所以甲○○還在檳榔攤云云。惟查，女工甲○○於九十一年七月四日二十三時
    十分，仍在上址從事販賣檳榔工作等情，業據證人即女工甲○○證稱：伊當時係
    在賣檳榔給客人沒錯等語屬實，且查，證人甲○○於查獲時，在檳榔攤內，亦有
    手持剪刀處理檳榔之動作，又係穿著一般人平常時地不會穿著，而係現今社會為
    數不少之從事檳榔販售之女性工作人員，用以招徠檳榔消費者注意之形似二截式
    泳裝之衣著等情，亦有查獲當時現場照片四張附於偵卷第十八、十九頁可參，顯
    見甲○○於查獲當時確係在從事販賣檳榔之工作；而警方查獲甲○○於右揭檳榔
    攤販賣檳榔之時間，係夜間二十三時十分，業據證人甲○○於警訊陳明，復有臺
    中縣警察局霧峰分局內新派出所臨檢記錄表足稽，足證甲○○確有於九十一年七
    月四日之午後十時即夜間二十二時至翌晨六時之時間內工作。再查，被告就經營
    之財神爺檳榔攤，並未提出安全衛生設備檢查合格之證明，且被告使女性員工甲
    ○○於夜間二十二時之後工作，復未備有女工宿舍或交通工具接送，均與准許女
    性員工於夜間二十二時之後工作之勞動基準法第四十九條但書之規定不符，足認
    被告違反勞動基準法第四十九條前段之女工不得於午後十時至翌晨六時之時間內
    工作之規定。至證人甲○○雖證稱：當日因老闆外出，伊在陪老闆娘，老闆娘叫
    伊幫她拿（檳榔給客人）的云云，然依查獲照片，查獲當時並無其他女性在場，
    證人甲○○當時係獨自在檳榔攤工作，且查獲之檳榔攤內，僅擺設一人座高腳椅
    子一張，足見證人甲○○當時係獨自一人在檳榔攤工作，證人甲○○所言與事實
    不符，顯係迴護被告之詞，不足採信；而被告所辯，亦係卸責之詞，洵非可採。
    事證明確，被告右揭犯行堪予認定。
二、核被告僱用女工甲○○於午後十時至翌晨六時之時間內工作，係違反勞動基準法
    第四十九條第一項之規定，應依同法第七十七條論處。爰審酌被告使女性員工於
    夜間二十二時之後工作之期間、人數、工作之內容，暨其本犯行之犯罪方法、犯
    罪所生之危害，及其犯後態度等一切情狀，量處如主文所示之刑，並諭知易服勞
    役之折算標準，以資懲儆。
三、被告經合法傳喚，無正當理由不到庭，惟本院認被告所犯係應科處罰金之案件，
    爰依刑事訴訟法第三百零六條之規定，不待其陳述逕行判決，併此敘明。
據上論斷，應依刑事訴訟法第三百零六條、第二百九十九條第一項前段，勞動基準法
第七十七條，刑法第十一條前段、第四十二條第二項，罰金罰鍰提高標準條例第二條
，判決如主文。
中      華      民      國    九十一    年     十一     月     十二     日
                                        臺灣臺中地方法院刑事第四庭
                                            法  官    黃  家  慧
右正本證明與原本無異。
如不服本判決，應於判決送達後十日內向本院提出上訴狀，上訴於臺灣高等法院臺中
分院( 須附繕本 )。
                                            書記官
中      華      民      國    九十一    年     十一     月     十二     日
附錄本案論罪科刑法條
勞動基準法第七十七條
違反第四十二條、第四十四條第二項、第四十五條、第四十七條、第四十八條、第四
十九條或第六十四條第一項規定者，處六月以下有期徒刑、拘役或科或併科二萬元以
下罰金。
